---
title: "Tarification par Monte Carlo d'une Option Put européenne de type Up-and-Out"
author: "Marcel Héritier K."
date: "2023-12-21"
output:
  html_document: default
  word_document: default
  pdf_document: default
---

```{r setup, include=FALSE}
knitr::opts_chunk$set(echo = TRUE)
```

## à propos

Dans ce tutoriel, nous voyons comment utiliser la méthode de simulation de Monte Carlo pour évaluer les produits financiers dérivés. La notation mathématique et les exemples sont tirés du livre Implementing Derivatives Models de Les Clewlow et Chris Strickland.

La valorisation des produits financiers dérivés par des simulations de Monte Carlo n'est possible qu'en utilisant les mathématiques financières de l'évaluation neutre du risque et en simulant des trajectoires d'actifs neutres du point de vue du risque. La formule de prix de l'espérance risque-neutre en temps continu est donnée par :

[![\\ \begin{equation}\LARGE \\ \frac{C_t}{B_t} = \mathbb{E}_{\mathbb{Q}}[\frac{C_T}{B_T}\mid F_t] \\ \end{equation}](https://latex.codecogs.com/svg.latex?%5C%5C%20%5Cbegin%7Bequation%7D%5CLARGE%20%5C%5C%20%5Cfrac%7BC_t%7D%7BB_t%7D%20%3D%20%5Cmathbb%7BE%7D_%7B%5Cmathbb%7BQ%7D%7D%5B%5Cfrac%7BC_T%7D%7BB_T%7D%5Cmid%20F_t%5D%20%5C%5C%20%5Cend%7Bequation%7D)](#_)

# Dynamique d'un MBG

Ici, nous disposons d'un taux d'intérêt constant, le facteur d'actualisation est donc $\exp(-rt)$, et la dynamique des actions est modélisée par le mouvement brownien géométrique (GBM).

La solution suivante s'applique au prix de l'action S dans le cadre
d'une dynamique neutre à l'égard du risque :
\[
S_{t+\Delta t}=S_{t}\exp\left(\nu\Delta t+\sigma\sqrt{\Delta t}\epsilon_{i}\right)
\]
 où $\nu=r-\frac{1}{2}\sigma^{2}$
 
 
 
## Particularités des options barrières
 
Lors de la détermination du prix d'options complexes ou exotiques dépendant d'un scénario, un produit très répandu est l'option à barrière. Il s'agit d'options européennes standard à expiration, mais elles cessent d'exister ou n'existent que si le prix du sous-jacent franchit une barrière prédéterminée. Ce niveau de barrière peut avoir un seuil de déclenchement continu ou discret $\tau$.


Pour une option _barrière_ du type *Up-and-out*, nous avons :

\[
C_{T}=f(S_{T})=(K-S_{T})^{+}\times\mathbb{I}_{\left\{ \max\limits _{t\in\tau}S_{t}<H\right\} }
\]
Pour autant que, pour tout $m\in M$, 

  * Si $t\in\tau$ et $S_t\geq H$, alors $C_T = 0$
  * Sinon $t\notin\tau$ et $S_t < H$, alors $C_T = \max (0,\quad K-S_T)$
  

```{r Données de base, echo=TRUE, message=FALSE, warning=FALSE, paged.print=FALSE}
S0 = 100      # initial stock price
K = 100       # strike price
T = 1         # time to maturity in years
H = 125       # up-and-out barrier price/value
r = 0.01      # annual risk-free rate
vol = 0.2     # volatility (%)

N = 100       # number of time steps
M = 1000      # number of simulations
```

  
## Simulation

Ici, nous simulons le prix de l'action $S_t$ directement, car nous avons besoin de cette valeur lors du calcul pour la comparer à la barrière $H$.

```{r Simulation lente, echo=TRUE, message=FALSE, warning=FALSE, paged.print=TRUE}
#------------------------#
# Slow Solution - Steps  #
#------------------------#
# Initialize variables

dt <- T/N
nudt <- (r - 0.5 * vol^2) * dt
volsdt <- vol * sqrt(dt)
erdt <- exp(r * dt)

# Standard Error Placeholders
sum_CT <- 0
sum_CT2 <- 0

# Monte Carlo Method
for (i in 1:M) {
  # Barrier Crossed Flag
  BARRIER <- FALSE
  St <- S0
  
  for (j in 1:N) {
    epsilon <- rnorm(1)
    Stn <- St * exp(nudt + volsdt * epsilon)
    St <- Stn
    
    if (St >= H) {
      BARRIER <- TRUE
      break
    }
  }
  
  if (BARRIER) {
    CT <- 0
  } else {
    CT <- max(0, K - St)
  }
  
  sum_CT <- sum_CT + CT
  sum_CT2 <- sum_CT2 + CT^2
}

# Compute Expectation and SE
C0 <- exp(-r * T) * sum_CT/M
sigma <- sqrt((sum_CT2 - sum_CT^2/M) * exp(-2 * r * T) / (M - 1))
SE <- sigma / sqrt(M)

cat("Call value is $", round(C0, 2), " with SE +/- ", round(SE, 3), "\n")
```


## Vectorisation (Méthode Longue)
```{r Simulation Vectorisée, echo=TRUE, message=FALSE, warning=FALSE, paged.print=TRUE}

#-----------------------------#
# Vectorized Implementation   #
#-----------------------------#

# Set seed for reproducibility
set.seed(689)

# Precompute constants
dt <- T/N
nudt <- (r - 0.5 * vol^2) * dt
volsdt <- vol * sqrt(dt)
erdt <- exp(r * dt)

# Monte Carlo Method
Z <- matrix(rnorm(N * M), nrow = N, ncol = M)
delta_St <- nudt + volsdt * Z
ST <- matrix(S0, nrow = N + 1, ncol = M)
for (i in 2:(N + 1)) {
  ST[i,] <- ST[i - 1,] * exp(delta_St[i - 1,])
}

# Apply Barrier Condition to ST matrix
mask <- apply(ST, 2, function(x) any(x >= H))
ST[, mask] <- 0

CT <- pmax(0, K - ST[N + 1, ST[N + 1,] != 0])
C0 <- exp(-r * T) * sum(CT) / M

sigma <- sqrt(sum((exp(-r * T) * CT - C0)^2) / (M - 1))
SE <- sigma / sqrt(M)

cat("Call value is $", round(C0, 2), " with SE +/- ", round(SE, 3), "\n")


```




